臺灣臺南地方法院臺南簡易庭民事判決
111年度南小字第557號
原      告  晨旭企業管理顧問股份有限公司

法定代理人  偕漢佳


訴訟代理人  鐘宇軒
被      告  呂紘億

上列當事人間請求清償債務事件，經臺灣橋頭地方法院岡山簡易
庭民事裁定（111年度岡小字第99號）移送前來，本院於民國111
年6月14日言詞辯論終結，判決如下：
    主      文
被告應給付原告新臺幣參萬貳仟壹佰玖拾陸元，及自民國一○九
年十二月十日起至清償日止，按週年利率百分之五計算之利息。
訴訟費用新臺幣壹仟元由被告負擔。
本判決得假執行。
    事實及理由
壹、程序方面
一、原告之法定代理人於訴訟進行中由陳宇君變更為偕漢佳，此
    有經濟部商業司商工登記公示資料查詢服務資料1份在卷可
    稽（見本院臺南簡易庭111年度南小字第557號民事小額訴訟
    程序第一審卷宗﹝下稱院卷﹞第26頁），故偕漢佳依法聲明承
    受訴訟（見院卷第29頁），應予准許。
二、被告經合法通知而未於言詞辯論期日到場，核無民事訴訟法
    第386條所列各款情形，爰依原告聲請由其一造辯論而為判
    決。
貳、實體方面
一、原告主張：被告前於民國106年9月5日向訴外人遠傳電信股
    份有限公司（下稱遠傳電信公司）辦理手機門號2支（下合
    稱系爭門號），並簽訂第三代行動通話/行動寬頻業務服務
    申請書、「限制型卡友-專案A-限NP 4G新絕配1399限30手機
    案」、「限制型卡友_上網吃到飽_限NP 新絕配999限30手機
    案_預繳8000」專案同意書、行動電話可攜服務申請書（下
    合稱系爭契約），合約期間如前揭同意書所載，被告依約有
    給付電信費用之義務，詎被告於合約期間未屆期，即未依約
    繳納電信費用，迄今積欠電信費新臺幣（下同）6,398元、
    專案補償金25,798元，共計32,196元未為清償，迭催未果。
    又遠傳電信公司於109年12月10日業將上開債權讓與原告，
    並以本件起訴狀繕本送達被告作為債權讓與之通知，爰依系
    爭契約及債權讓與之法律關係提起本件訴訟等語。並聲明：
    如主文第1項所示。
二、被告未於言詞辯論期日到場，但具狀辯稱：渠對於系爭門號
    究係何時申辦及交由何人使用均已不復記憶，且原告所主張
    之利息（被告書狀誤繕為違約金）起算日為109年12月10日
    ，然渠早於109年2月18日即因另案遭羈押，嗣銜接入監服刑
    迄今，期間均未曾交保出監，足見前揭二門號雖為被告所有
    ，但衍生之款項並非渠所積欠，故原告不應請求被告清償上
    開款項等語。
三、得心證之理由
  ㈠按「本專案生效後30個月內不得退租（含一退一租、轉至2G/
    3G或預付卡、因違約或違反法令致遭停機者）、亦不得調降
    低於本專案指定4G資費，違反需繳交電信費用補貼款及專案
    補貼款NT$20,000。計算公式：實際應繳專案補貼款=電信優
    惠補貼款以實際已享贈送傳輸量補貼優惠（每月250元）×（
    合約未到期日數/合約約定日數）＋專案補貼款×（合約未到
    期日數/合約約定日數），四捨五入至整數」、「本專案生
    效後30個月內不得退租（含一退一租、轉至2G/3G或預付卡
    、因違約或違反法令致遭停機者）、亦不得調降低於本專案
    指定4G資費，違反需繳交電信費用補貼款及專案補貼款NT$1
    2,000。計算公式：實際應繳專案補貼款=電信優惠補貼款以
    實際已享贈送傳輸量補貼優惠（每月250元）×（合約未到期
    日數/合約約定日數）＋專案補貼款×（合約未到期日數/合約
    約定日數），四捨五入至整數」、「預繳金額NT$8,000自申
    辦後第一期帳單開始抵扣帳單帳單金額，扣完為止（不適用
    專案補貼款、手機捐款及代收代付小額付款等）」，限制型
    卡友-專案A-限NP 4G新絕配1399限30手機案專案同意書第1
    條、限制型卡友_上網吃到飽_限NP 新絕配999限30手機案_
    預繳8000專案同意書第1條及第2條分別訂有明文。次按「債
    權人得將債權讓與於第三人」、「讓與債權時，該債權之擔
    保及其他從屬之權利，隨同移轉於受讓人」，民法第294條
    第1項前段、第295條第1項前段復有明文。
  ㈡「各當事人就其所主張有利於己之事實，均應負舉證之責，
    故一方已有適當之證明者，相對人欲否認其主張，即不得不
    更舉反證」、「原告於起訴原因已有相當之證明，而被告於
    抗辯事實並無確實證明方法，僅以空言爭執者，當然認定其
    抗辯事實之非真正，而應為被告不利益之裁判」、「原告對
    於自己主張之事實已盡證明之責後，被告對其主張，如抗辯
    其不實並提出反對之主張者，則被告對其反對之主張，亦應
    負證明之責，此為舉證責任分擔之原則」（最高法院19年上
    字第2345號、18年上字第1679號、18年上字第1679號裁判意
    旨可資參照）。
  ㈢經查：
　　⒈原告主張之前揭事實，業據提出與其所述相符之第三代行
      動通話/行動寬頻業務服務申請書2份、限制型卡友-專案A
      -限NP 4G新絕配1399限30手機案專案同意書暨銷售確認單
      1份、限制型卡友_上網吃到飽_限NP 新絕配999限30手機
      案_預繳8000專案同意書暨銷售確認單1份、行動電話可攜
      服務申請書2份、被告身分證及健保卡等雙證件影本2份、
      亞太電信服務費通知單1份、遠傳電信費繳款通知8份、債
      權讓與證明書1份等影本資料附卷為憑（見院卷第31頁至
      第49頁、臺灣橋頭地方法院岡山簡易庭111年度岡小字第9
      9號民事簡易訴訟程序第一審卷宗第13頁），應堪認為真
      實。
　　⒉被告雖以前詞置辯，惟觀諸原告所提前揭申請書內容，可
      知被告係於106年9月5日以本人名義申請租用系爭門號，
      並檢附身分證、健保卡等雙證件影本作為證明文件，衡以
      前揭身分證件事關個人重要及隱私之身分證明憑證，其專
      屬性甚高，一般人均有妥為保管及防止他人任意使用之認
      識，被告復未舉證前揭身分證件有遺失、或遭人盜取冒用
      之情事，本院綜合上開事證，足信前揭申請書所附被告身
      分證件影本確由被告本人提供查核留存；再者，申請書所
      載帳單地址，核與被告戶籍地址相同，倘被告係遭他人盜
      辦或盜用電信門號，斷無可能以被告戶籍地址作為帳單寄
      送地址，以避免其犯行立即曝光，況電信帳單寄至被告戶
      籍地，若係遭盜辦或盜用，被告理應即時為必要處理，被
      告卻未為之，顯與一般常情相違，由此益證系爭門號確為
      被告所申設無誤。從而，被告僅空言為上開辯詞，然未能
      提供任何證據供本院審究以實其說，本院自難率信渠抗辯
      事實為可採。
　　⒊被告固又以原告主張之利息起算日晚於渠另案入監服刑之
      日期，據以辯稱：系爭門號所生之款項非渠所使用云云。
      惟細繹原告所提電信費繳款通知（見院卷第42頁至第49頁
      ），系爭門號電信費用、專案補償金之清償期限早於107
      年6月及8月間即已屆至，原告自願放棄請求109年12月10
      日以前所生之遲延利息，於法並無禁止，且被告於斯時尚
      未因另案入監服刑，亦無從據此推導出系爭門號款項並非
      被告使用所生，是被告上開所辯，容有誤會，洵非可取。
　　⒋綜上所述，原告本於系爭契約及債權讓與之法律關係，請
      求被告給付電信費用6,398元、專案補償金25,798元，洵
      屬有據。
  ㈣再按「應付利息之債務，其利率未經約定，亦無法律可據者
    ，週年利率為百分之五」、「給付有確定期限者，債務人自
    期限屆滿時起，負遲延責任」、「遲延之債務，以支付金錢
    為標的者，債權人得請求依法定利率計算之遲延利息」，民
    法第203條、第229條第1項、第233條第1項前段復有明定。
    查系爭契約既已約定被告應於繳費通知單所定之期間內繳納
    電信費用，而被告未依約繳納，業如前述，故被告自應於繳
    費通知單所定期限屆滿時起負遲延責任。原告僅請求自繳費
    通知單所定期限屆滿後之債權受讓日即109年12月10日起至
    清償日止，按週年利率百分之5計算之遲延利息，同屬有據
    。
四、「訴訟費用，由敗訴之當事人負擔」、「法院為（小額）訴
    訟費用之裁判時，應確定其費用額」，民事訴訟法第78條及
    第436條之19第1項分別定有明文。經核本件訴訟費用額確定
    為1,000元，應由敗訴之被告負擔。
五、本件為依民事訴訟法第436條之8第1項規定適用小額程序所
    為被告敗訴之判決，應按同法第436條之20依職權宣告假執
    行。
六、據上論結，原告之訴為有理由，依民事訴訟法第436條之23
    、第436條第2項、第385條第1項前段、第78條、第436條之1
    9第1項、第436條之20，判決如主文。
中　　華　　民　　國　　111 　年　　6 　　月　　28　　日
      臺灣臺南地方法院臺南簡易庭  法  官  陳谷鴻
以上正本證明與原本無異。   
如不服本判決，應於送達後20日內，向本院提出上訴狀並表明上
訴理由，如於本判決宣示後送達前提起上訴者，應於判決送達後
20日內補提上訴理由書（須附繕本）。
對於小額程序之第一審判決之上訴，非以其違背法令之理由，不
得為之。上訴狀內應記載表明㈠原判決所違背之法令及其具體內
容。㈡依訴訟資料可認為原判決有違背法令之具體事實者。　　
中　　華　　民　　國　　111 　年　　6 　　月　　30　　日
                                  書記官  呂伊謦